【裁判字號】    90,易,810
【裁判日期】    901023
【裁判案由】    傷害等
【裁判全文】
臺灣彰化地方法院刑事判決                            九十年度易字第八一號
    公  訴  人  臺灣彰化地方法院檢察署檢察官
    被      告  甲○○
右列被告因傷害等案件，經檢察官提起公訴（九十年度偵字第二六九二號），本院判
決如左：
    主  文
甲○○被訴妨害公務部分無罪。被訴傷害部分公訴不受理。
    理  由
壹、公訴意旨略以：被告甲○○於民國九十年四月九日十九時三十分許，在彰化縣和
    美鎮○○里○○路代天宮前，酒後與黃大寬發生爭執，彰化縣警察局和美分局中
    寮派出所警員乙○○據報前往現場處理，詎甲○○竟基於傷害人身體之犯意，將
    依法執行公務之警員乙○○推倒在地，致其受有右手肘擦傷、右手肘腫脹及右手
    腕部腫脹等傷害，而對於公務員依法執行職務時，施強暴行為，因認被告涉犯刑
    法第一百三十五條第一項之妨害公務罪及第二百七十七條第一項之傷害罪。
貳、無罪部分：
一、按犯罪事實應依證據認定之，無證據不得推定其犯罪事實，刑事訴訟法第一百五
    十四條定有明文。
二、公訴意旨認被告涉犯刑法第一百三十五條第一項之妨害公務罪，係以被告坦承推
    倒警員乙○○，並有乙○○製作之報告及驗傷診斷書在卷可稽，為其論據。然被
    告否認有妨害公務之犯行，辯稱係警察毆打伊等語。經查被告甲○○與黃大寬發
    生爭執，彰化縣警察局和美分局中寮派出所警員乙○○前往現場處理，因被告趨
    前靠近警員乙○○，乙○○以為被告將對之不利，以腳踢擊被告後，被告又跟過
    去，乙○○續以腳踢擊被告，為被告抓住，因而自行跌倒，致手部受傷等情，業
    據證人黃瑞成、林茂墘及蔡秀鳳結證屬實。據此，堪認警員乙○○所以跌倒而手
    部受傷，應係其誤以為被告將對之不利，以腳踢擊被告之身體，被告為自我防衛
    ，以手予以推開之故。則被告以手推開警員乙○○之行為，應係出於防衛之意思
    ，而無妨害公務之犯意，自無施強暴以妨害公務之事實。此外，復查無其他積極
    證據足資憑認被告有公訴意旨所指之犯行。是不能證明被告犯罪，自應為無罪之
    諭知。
、公訴不受理部分：
一、按告訴乃論之罪，告訴人於第一審辯論終結前得撤回其告訴；又告訴經撤回者，
    應諭知不受理之判決，刑事訴訟法第二百三十八條第一項、第三百零三條第三款
    定有明文。
二、查本件告訴人乙○○告訴被告傷害部分，起訴書認被告係觸犯刑法第二百七十七
    條第一項之罪。然該法條之罪，依同法第二百八十七條前段規定，須告訴乃論。
    茲據告訴人撤回其告訴，依照首開說明，此部分自應為不受理之判決。
據上論斷，應依刑事訴訟法第三百零一條第一項、第三百零三條第三款，判決如主文
。
中      華      民      國    九十      年      十      月    二十三    日
                                臺灣彰化地方法院刑事第三庭
                                    法      官  廖  國  佑
右正本證明與原本無異。
如不服本判決，應於判決送達後十日內，向本院提出上訴狀( 須附繕本 )。
告訴人或被害人對於判決如有不服具備理由請求檢察官上訴者，其上訴期間之計算係
以檢察官收受判決正本之日期為準。
                                    法院書記官  王  宣  雄
中      華      民      國    九十      年      十      月     三十     日


司法院資訊處製作；財團法人民間司法改革基金會備份。
